【裁判字號】    92,易,369
【裁判日期】    920722
【裁判案由】    家庭暴力防治法
【裁判全文】
臺灣板橋地方法院刑事判決                          九十二年度易字第三六九號
    公  訴  人  臺灣板橋地方法院檢察署檢察官
    被      告  乙○○
右列被告因家庭暴力防治法案件，經檢察官提起公訴（九十一年度偵字第一０六０五
號），本院判決如左：
    主  文
乙○○無罪。
    理  由
一、公訴意旨略以：被告乙○○與告訴人甲○○係夫妻關係（現二人已離婚），為家
    庭暴力防治法第三條第一款所定之家庭成員。乙○○前因於民國九十年間，多次
    對甲○○實施家庭暴力行為，經本院於九十年十一月二十一日，以九十年度家護
    字第四五九號核發民事通常保護令，裁定令乙○○不得對甲○○實施身體或精神
    上不法侵害之行為，不得直接或間接對於甲○○為騷擾之聯絡行為。乙○○於收
    受上開民事通常保護令後，因不滿甲○○向法院提起訴訟，竟基於違反前揭保護
    令之犯意，於九十一年三月二十九日，多次撥打甲○○之行動電話000000
    0000號，並留言：「保護令還剩七個多月就過期了，我看保護令能給你保護
    多久的時間，大不了再給你增長一年，反正除非我贏，否則我一定打到不能再上
    訴或抗告為止（略），痛苦是你喜歡找的，我就給你（略），就當我心理變態也
    好，心理不正常也好，這是你自己做的，怪不了我」、「以後我會讓你看到男人
    就怕，絕對不敢再碰男人（略），我要讓你永遠沒辦法再接近喜歡的任何一個男
    人」、「我也不會再跟你囉哩叭唆，但是後面我會做什麼樣的事情你慢慢的看，
    既然你喜歡痛苦，我會做更多更多的痛苦給你，不相信你等著瞧沒關係」，以此
    方式騷擾甲○○，對甲○○為精神上不法之侵害，違反前開保護令所為不得實施
    精神上不法侵害與禁止直接騷擾之規定，因認被告涉犯家庭暴力防治法第五十條
    第一款、第二款之違反民事保護令罪嫌云云。
二、按犯罪事實，應依證據認定之，無證據不得推定其犯罪事實；不能證明被告犯罪
    者，應諭知無罪之判決，刑事訴訟法第一百五十四條及第三百零一條第一項分別
    定有明文。次按刑事訴訟上證明之資料，無論其為直接或間接證據，均須達於通
    常一般之人均不致有所懷疑，而得確信其為真實之程度，始得據為有罪之認定，
    若其關於被告是否犯罪之證明未能達此程度，而有合理懷疑之存在，致使無從形
    成有罪之確信，根據「罪證有疑，利於被告」之證據法則，即不得遽為不利被告
    之認定；又告訴人之告訴，係以使被告受刑事訴追為目的，是其陳述是否與事實
    相符，仍應調查其他證據以資審認；最高法院七十六年台上字第四九八六號判例
    、五十二年台上字第一三○○號判例可資參照。
三、本件公訴人認被告乙○○涉犯前開罪嫌，無非係以告訴人甲○○之指訴，及告訴
    人提出之行動電話留言錄音帶一捲暨勘驗筆錄一份等為其依據。訊據被告乙○○
    固坦承已收受本院核發之民事通常保護令等情，惟堅決否認有違反民事保護令之
    犯行，辯稱：告訴人所指之語音留言，並非伊所打，勘驗筆錄所載之內容，伊並
    不知情等語。經查：經台北縣政府警察局三重分局及本院先後向中華電信股份有
    限公司（下稱中華電信）函調告訴人甲○○前開0000000000號行動電
    話於九十一年三月二十九日之雙向通話紀錄，均經該公司函覆稱：「已經超過六
    個月之通話紀錄保存期限，無法提供」等情，此有三重分局九十一年十一月二十
    日重警刑字第０九一００三五九二八號函及所附之中華電信回函（見九十二年度
    偵字第二四四二號偵查卷第四頁）、本院九十二年六月十日函及所附之中華電信
    回函在卷可稽。此外，經本院將前開告訴人所提出之錄音帶一捲，送請內政部警
    政署刑事警察局進行聲紋比對鑑定結果，認為：「送鑑錄音帶經檢視結果，其內
    語音樣本受雜訊干擾，認無法據以比對」等語，本院再送請法務部調查局進行聲
    紋鑑定，結果亦認為：「送鑑錄音帶乙捲經檢查結果，證物錄音帶內有『嘟嘟嘟
    』雜音聲干擾，歉難比對鑑定其聲紋」等語，亦有內政部警政署刑事警察局九十
    二年三月二十八日刑鑑字第０９２００４７２７７號函及法務部調查局九十二年
    五月八日調科參字第０９２００１４４８６０號函各一件附卷足憑。況且，前開
    錄音帶經台灣板橋地方法院檢察署勘驗結果，雖認其中內容確實與告訴人所指之
    騷擾言詞相符，惟被告既否認前開留言係伊所為，又查無任何之證據足資証明前
    開錄音帶中之語音留言確係被告撥打至告訴人前開行動電話所為之留言，顯難僅
    憑告訴人之指述及該勘驗筆錄即率予推定該留言係被告所為。此外，復查無其他
    積極確切之事證足認被告有何公訴人所指述之前開違反民事保護令犯行，自無法
    遽以違反民事保護令罪相繩。揆諸前揭意旨，既不能證明被告犯罪，自應諭知無
    罪之判決。
四、至移送併辦部分（九十二年度偵字第二四四二號偵查卷），雖與本件為同一犯罪
    事實，惟本件被告既經諭知無罪，該移送併辦部分本院自無法一併予以審究，此
    部分應退由檢察官另為適法之處理。
據上論斷，應依刑事訴訟法第三百零一條第一項，判決如主文。
本案經檢察官林珮菁到庭執行職務。
中      華      民      國    九十二    年      七      月    二十二    日
      臺灣板橋地方法院刑事第二庭
                                          法  官    崔玲琦
右正本證明與原本無異。
如不服本判決，應於判決送達後十日內向本院提出上訴狀 (應附繕本) ，上訴於
臺灣高等法院。
                                          書記官    陳金鳳
中      華      民      國    九十二    年      七      月    二十五    日


司法院資訊處製作；財團法人民間司法改革基金會備份。
